【裁判字號】    97,上訴,1926
【裁判日期】    970819
【裁判案由】    毒品危害防制條例
【裁判全文】
臺灣高等法院刑事判決                97年度上訴字第1926號
上  訴  人
即  被  告  甲○○
選任辯護人  柯士斌  律師
上列上訴人因毒品危害防制條例案件，不服臺灣宜蘭地方法院96
年度訴字第632號，中華民國97年3月18日第一審判決（起訴案號
：臺灣宜蘭地方法院檢察署96年度偵字第3145號、96年度毒偵字
第1270號），提起上訴，本院判決如下：
    主  文
原判決關於販賣第一級毒品及定執行部分均撤銷。
甲○○販賣第一級毒品，累犯，處有期徒刑拾伍年，第一級毒品
海洛因壹包（淨重零點零伍公克）沒收銷燬之，包裝重零點貳貳
公克、販賣毒品所得之財物新臺幣壹仟元均沒收，販賣毒品所得
如全部或一部不能沒收時，以其財產抵償之。
其餘上訴駁回。
撤銷改判部分與上訴駁回部分所處有期徒刑壹年貳月，應執行有
期徒刑拾伍年捌月，第一級毒品海洛因壹包（淨重零點零伍公克
）沒收銷燬之，包裝重零點貳貳公克、販賣毒品所得之財物新臺
幣壹仟元均沒收，販賣毒品所得如全部或一部不能沒收時，以其
財產抵償之。
    事  實
一、甲○○曾因施用毒品案件，經臺灣宜蘭地方法院裁定送觀察
    、勒戒後，認有繼續施用毒品之傾向，再依裁定令入戒治處
    所施以強制戒治期滿後，由臺灣宜蘭地方法院於民國89年8
    月28日，以87年度易字第208號為免刑判決確定。復因施用
    第一級毒品海洛因案件，經臺灣宜蘭地方法院以90年度毒聲
    字第361號令入戒治處所施以強制戒治1年，於91年8月19日
    執行完畢；而刑罰部分，由臺灣宜蘭地方法院於90年11月9
    日，以90年度上訴字第2861號判決處有期徒刑9月確定；又
    因施用第二級毒品安非他命案件，經臺灣宜蘭地方法院於90
    年10月2日，以90年度宜簡字第179號判決處有期徒刑4月確
    定；再因施用第一級毒品海洛因案件，由臺灣宜蘭地方法院
    於92年4月14日，以91年度訴字第455號判決處有期徒刑10月
    確定，並於94年1月14日縮刑期滿執行完畢。又因施用第二
    級毒品安非他命案件，由臺灣宜蘭地方法院院於94年4月29
    日（原審誤載為94年5月19日），以94年度易字第137號判決
    處有期徒刑4月確定，93年間因另犯竊盜罪，經臺灣宜蘭地
    方法院院以94年度易緝字第12號判決有期徒刑6月，二罪定
    應執行有期徒刑9月，甫於95年6月5日縮刑期滿執行完畢。
    猶不知悔改，於前揭強制戒治執行完畢後5年內，竟仍基於
    施用第一級毒品海洛因及第二級甲基毒品安非他命之犯意，
    於96年8月2日晚上8時許，在宜蘭縣頭城鎮○○路95巷1號住
    處，以混合第一級毒品海洛因與第二級甲基毒品安非他命後
    用玻璃球燒烤之方式，同時施用第一級毒品海洛因與第二級
    毒品甲基安非他命1次。
二、甲○○意圖營利，基於販賣第一級海洛因之犯意，於96年8
    月3日12時前，在宜蘭縣頭城鎮○○路95巷1號販賣第一級毒
    品海洛因1包（淨重0.05公克、空包裝重0.22公克）予賴志
    豪，與賴志豪同去之吳文斌則在門口等待，嗣警方於96年8
    月3日12時許，持搜索票至宜蘭縣頭城鎮○○路95巷1號執行
    搜索時，查獲甫從甲○○住處出來之賴志豪，並扣得前揭之
    第一級毒品海洛因1包（淨重0.05公克、空包裝重0.22公克
    ），賴志豪及吳文斌並指述該毒品係向甲○○所購買，而知
    悉上情。
三、案經宜蘭縣警察局宜蘭分局報告臺灣宜蘭地方法院檢察署檢
    察官偵查起訴。
    理  由
一、訊據被告甲○○坦認有前揭施用第一級毒品海洛因及第二級
    毒品安非他命之事實，惟矢口否認有何販賣第一級毒品之犯
    行，辯稱我沒有販賣云云，然查前揭施用第一、二級毒品之
    事實，業據被告甲○○供承不諱，且被告為警查獲後，經警
    於96年8月3日採集其尿液檢體送驗結果，呈甲基安非他命類
    陽性及嗎啡陽性反應一情，亦有慈濟大學濫用藥物檢驗中心
    96年8月30日慈大藥96083002號函及所檢附尿液檢體編號、
    姓名對照登記簿、檢驗總表（見96年度偵字第3145號卷第69
    至71頁）、並有行政院衛生署管制藥品管理局96年12月13日
    管檢0960012760號函及97年1月14日管檢0970000318號函文
    附卷可稽（見原審卷第45、50頁），故被告前揭自白堪認與
    事實相符，堪予採信，被告於上開時、地，同時施用第一、
    二級毒品之行為，事證明確，被告此部分之犯行堪以認定。
    再前揭事實二之販賣第一級毒品海洛因之犯罪事實，業據證
    人賴志豪於偵查中證稱毒品是其向被告買的，我的朋友吳文
    斌可證明毒品是向甲○○買的，我說的是實話等語明確（見
    96年度偵字第3145號卷第12至13頁），扣案毒品是向甲○○
    購買的。．．．在96年8月3日中午，每次1,000元，有交易
    成功，是甲○○拿毒品給我。我與吳文斌是朋友，96年8月3
    日一起去買海洛因，但剛買海洛因一走出甲○○家門，就被
    警查獲。我因已錯了，就要說實話，且警詢所言實在（見96
    年度偵字第3145號卷第22頁至第23頁），於原審中亦稱確有
    說前揭之96年度偵字第3145號卷第12至13頁之話（原審卷第
    73頁），核與證人吳文斌於偵、審時證稱我和賴志豪說好一
    起去買毒品，賴志豪就叫我載他去甲○○那裡，路也是賴志
    豪報給我的，是賴志豪向我拿1, 000元進去交易，出來就被
    警察抓了，警察在賴志豪身上搜到1包海洛因。我是第1次去
    向甲○○買毒品；因為我從高雄回來，很久沒有用了，我想
    用，但沒有別的地方可以買，所以是我打電話找賴志豪看有
    無地方可以買。知道賴志豪是要去買毒品，當天從我住處出
    去時，賴志豪就說要一起去買毒品，賴志豪並沒有說要借地
    方施用毒品，而如何去被告家的路是賴志豪告訴我的等節相
    符（見96年度偵字第3145號卷第27至28頁、原審卷第83、79
    、80、82頁），復有扣案之第一級毒品海洛因1包可佐，而
    上開扣案之海洛因1包經送鑑定結果，確含第一級毒品海洛
    因成分，淨重0.05公克（空包裝重0.22公克）等情，亦有法
    務部調查局96年8月27日調科壹字第096230640 30號鑑定書
    附卷可參（見96年度偵字第3145號卷第120頁），自堪信為
    真實，雖證人賴志豪於原審時改稱並未向被告購買海洛因，
    而偵查中所述係因為以為被告報警抓才會這樣講，其實是要
    向被告借地方施用毒品云云，然查證人吳文斌前揭已證稱賴
    志豪就說要一起去買毒品，賴志豪並沒有說要借地方施用毒
    品等，況證人吳文斌於原審亦證稱其係在外面等，倘證人吳
    文斌與賴志豪係要去借地方施用毒品，二人自會一同進去，
    惟僅證人賴志豪進去，而證人吳文斌在外面等，且證人賴志
    豪於偵查中亦證稱毒品是其向被告買的，其於原審亦自承並
    未在前揭被告之處所施用毒品（原審卷第76頁），況證人賴
    志豪要施用毒品到處都有地方，並不需至被告之前揭處所才
    可施用，而被告於本院係稱賴志豪到我那裡拿一包說要請我
    等，亦不一致，以此情況觀之，顯然證人賴志豪係前去購買
    毒品方與事實相符，是證人賴志豪於原審時改稱並未向被告
    購買海洛因，而偵查中所述係因為以為被告報警抓才會這樣
    講，其實是要向被告借地方施用毒品云云，自無可信，又證
    人賴志豪於原審時證稱事前未聯絡被告，而到被告住處後，
    跟被告談話約2、3分鐘後就走出去，過程中被告未使用電話
    報警，但我一出去即被警查獲，從被告家到警局約要半個小
    時等語（見原審卷第70、72、73、74頁），則證人賴志豪事
    前既未聯絡被告，而被告在與之交談的過程中，又未使用電
    話報警，則證人賴志豪顯無因此認定是被告報警抓他之可能
    ，故賴志豪於原審時所稱係因為以為被告報警抓我才於偵查
    中這樣講云云，顯悖於事理，不足為據，其於偵查中所為之
    證述，距離案發時間較近，較無事後串謀或迴護被告之機會
    ，且所述又與事實相合，尚可採信。另證人吳文斌於偵、審
    中證稱伊在到被告家前，有拿1張1,000元紙鈔給賴志豪，後
    來賴志豪進去找被告約5分鐘，出來被警察查獲後，警察在
    伊身上只有搜到一些零錢，賴志豪身上伊只知道警察拿出1
    包毒品，沒有看到從賴志豪身上有搜出1,000元等語在卷（
    見同上偵卷第27、28頁、原審卷第78、81、82、83頁），核
    與證人賴志豪於偵查中證稱伊和吳文斌一起去買海洛因，伊
    拿1張1,000元整鈔向甲○○買毒品，莊拿走後，從家裡拿毒
    品給伊等情相符（見同上偵卷第13頁），可見證人賴志豪於
    96年8月3日與被告接觸之前，身上確實有1張1,000紙鈔，但
    與被告接觸約5分鐘並走出被告住處為警查獲後，即未在其
    身上查扣到1,000元紙鈔。依此觀之，證人賴志豪上開證述
    係拿1,000元紙鈔向被告購買1包毒品海洛因等語，當足信實
    。且依證人賴志豪所述被告係拿走1,000元後，才從家裡拿
    毒品給伊，則被告是否將該張1,000元紙鈔收放於身上或放
    置於他處，證人賴志豪本即不得而知，他人亦無從得知，參
    以1,000元紙鈔體積極小，容易藏匿，而警察又係在證人賴
    志豪走出被告住處時查獲證人賴志豪後，才持搜索票至被告
    住處搜索，並於偵查中搜索被告身體，此期間實非無藏匿該
    1,000元紙鈔之可能，再加上警察於搜索當時並不知有1張1,
    000元之紙鈔係重要證物，而未積極就此為進行搜索查扣之
    行為，而未扣得該1,000元之紙鈔，亦合乎常情。因此，要
    難單憑檢察官於偵訊時未能從被告身上查扣1,000元之紙鈔
    ，即遽認證人賴志豪及吳文斌之證詞不可採。再前揭證人賴
    志豪、吳文斌於偵查中，證人吳文斌甚至於原審審理時證述
    有向被告購買第一級毒品海洛因等情無誤，且證人賴志豪於
    原審中亦稱確有說前揭之偵查中證稱毒品是其向被告買的，
    我的朋友吳文斌可證明毒品是向甲○○買的，我說的是實話
    等（原審卷第73頁），復有扣案之第一級毒品海洛因1包可
    佐，而販賣毒品係政府嚴予查緝之違法行為，並無公定價格
    ，且出售份量可任意分裝增減，價格亦因毒品純度、買賣數
    量、買賣雙方關係資力、毒品來源是否充裕、檢警查緝等因
    素而有不同，難有客觀之標準，是販賣利得除經行為人坦承
    或價量明確外，實難加以認定，然不論是瓶裝或紙包之毒品
    ，均可任意分裝或增減其分量，復可依買受人之需求按原包
    裝賣出或再分裝為小包出售，則無論以原包裝賣出或分裝後
    再行出賣之每包售價，均可因賺取價差而牟得利益，至為昭
    然；況海洛因之毒品價格昂貴，取得不易，且為政府嚴予查
    緝之犯罪，凡為販賣之不法勾當者，苟無利可圖，應無甘冒
    被查緝法辦重刑之危險，平白無端義務為該買賣之行為，而
    被告與上開證人間並非親故至交，苟無利得，被告豈會甘冒
    重刑之風險，為上開證人取得海洛因之理，故堪認被告販入
    海洛因之價格必較販出之價格低廉，或以同一價格而減少海
    洛因之份量，而有從中賺取差額利潤圖利之意圖及事實，此
    屬合於論理法則，且不違背社會通常經驗之理性判斷。是被
    告販賣海洛因，有營利之意圖，亦堪以認定，被告前揭之所
    辯，無非係卸責之詞，不足採信，本件事證明確，被告之犯
    行均堪認定。
二、按海洛因、甲基安非他命業經列入毒品危害防制條例第2條
    第2項第1、2款所規定之第一、二級毒品，禁止製造、販賣
    、運輸、施用，毒品危害防制條例第2條第2項第1、2款、第
    4條第1項及第10條第1、2項分別定有明文。故核被告前揭事
    實一之所為，係犯同條例第10條第1、2項施用第一、二級毒
    品罪，被告前揭事實二之所為，係犯同條例第4條第1項之販
    賣第一級毒品罪。被告前揭事實一之非法持有第一級毒品海
    洛因及第二級毒品甲基安非他命之低度行為，均已為其進而
    施用之高度行為所吸收，俱不另論罪。而被告將第一級毒品
    及第二級毒品混合後施用，係於同一時地，以一施用毒品行
    為觸犯上開數罪名，為想像競合犯，應依刑法第55條之規定
    從一重之施用第一級毒品罪處斷，公訴人認被告係分別施用
    第一、二級毒品，尚有誤會。公訴人認被告於96年8月3日下
    午2時許回溯26小時、96小時內之某時，施用第一級毒品海
    洛因、第二級毒品安非他命1次，然查人體施用甲基安非他
    命後，其主要代謝物中，未改變型態之甲基安非他命占施用
    劑量達百分之43，安非他命則約為百分之5；人體若係施用
    安非他命後，主要代謝物中則有未改變型態之安非他命，但
    無甲基安非他命，此經法務部調查局以93年5月4日調科壹字
    第09362413980號函釋明在案，足見人體若施用安非他命，
    其尿液代謝物不可能出現甲基安非他命，惟人體若施用甲基
    安非他命，其尿液代謝物除主要有甲基安非他命外，亦可能
    有少量之安非他命，是由本案被告所採尿液中檢出之安非他
    命濃度為440ng/ml，甲基安非他命濃度為12360ng/ml可知，
    安非他命為陰性反應、甲基安非他命為陽性反應，足見被告
    應係施用甲基安非他命而非安非他命，公訴人認被告係施用
    安非他命，容有誤會。被告前揭事實二之所為之非法持有第
    一級毒品海洛因之低度行為，為其進而販賣之高度行為所吸
    收，不另論罪，被告所犯上開2罪間，犯意各別，行為互殊
    ，應予分論併罰。又被告有如事實欄一所載執行完畢之前科
    紀錄，有被告全國前案紀錄表可稽，其於執行完畢後5年之
    內，故意再犯本件有期徒刑以上之罪，係屬累犯，就被告施
    用第一級毒品罪部分，即應依刑法第47條第1項之規定依加
    重其刑，至於就被告販賣第一級毒品罪，其法定本刑為死刑
    、無期徒刑依法均不得加重外，餘依法加重其刑。被告於本
    案僅販出前揭量微之毒品，被告之手段、情節尚無集團性之
    情形，惡性尚非重大不赦，若以毒品危害防制條例第四條第
    一項所規定之法定本刑而科處最輕本刑無期徒刑，實屬情輕
    法重，在客觀上尚足以引起一般之同情，尚有堪資憫恕之處
    ，即令處以最低度刑罰無期徒刑猶嫌過重，本院認依被告之
    情狀處以有期徒刑，即足以懲儆，並可達防衛社會之目的者
    ，自非不可依客觀之犯行與主觀之惡性二者加以考量其情狀
    有無可值憫恕之處，故就被告前揭之非法販賣第一級毒品罪
    部分適用刑法第五十九條之規定酌量減輕其刑。公訴意旨另
    略以甲○○意圖營利基於反覆販賣第一級毒品海洛因牟利之
    單一行為決意，自民國96年7月間起，至96年8月3日止，以0
    000000000號等行動電話，作為對外聯絡工具，接續在附表
    所示之時間、地點交付向其訂購毒品之賴志豪（前揭事實之
    部分除外）、吳文斌、莊文賢、林誌泰等人多次，因認甲○
    ○此部分亦涉有毒品危害防制條例第4條第1項之罪嫌。按犯
    罪事實應依證據認定之，無證據不得認定其犯罪事實，又不
    能證明被告犯罪者，應諭知無罪之判決，刑事訴訟法第154
    條第2項、第301條第1項分別定  有明文。又按刑事訴訟法
    上所謂認定犯罪事實之證據，係指足以認定被告確有犯罪行
    為之積極證據而言，如未能發現相當證據或證據不足以證明
    ，自不得以推測或擬制之方法，以為裁判之基礎，最高法院
    29年上字第3105號及40年臺上字第86號分別著有判例；又認
    定不利於被告之事實，須依積極證據，苟積極證據不足為不
    利於被告事實之認定，即應為有利於被告之認定，更不必有
    何有利之證據，最高法院30年上字第816號判例可資參照。
    本件訊據被告甲○○堅詞否認有前揭公訴人所指之此部分犯
    行，查被告自警詢、偵查、原審及本院均否認有此部分之犯
    行，證人賴志豪雖於警訊、偵查中稱另有二次向被告購買第
    一級毒品海洛因（前揭事實之一次部分除外，另有二次），
    惟該二次並無其他之補強證據足資佐證，以擔保其供述之真
    實性，已無可採。再證人吳文斌所述係其於前揭事實之時地
    陪賴志豪前往被告之處所，賴志豪進入被告之處所向被告購
    買第一級毒品海洛因時，其係在外面等，證人賴志豪於警詢
    、偵查時亦為此證述，是證人吳文斌並未向被告購買第一級
    毒品海洛因，起訴意旨認被告有販賣第一級毒品海洛因予吳
    文斌，亦有未洽。證人莊文賢雖於偵查中證稱伊於96年7月1
    1日向甲○○買過1次1包海洛因1,0 00元，是在宜蘭縣頭城
    鎮奧瑞克電子遊樂場，伊叫綽號「阿狗」的朋友去向甲○○
    拿的，是甲○○拿過來的，伊在車上等，而於原審審理時則
    改稱伊沒有向被告買過海洛因，於偵查中所述係警員說若這
    樣講，伊還有毒品及竊盜案件，就不要送，因為伊有私心，
    所以才亂講等，前後所述已不一，雖亦有通聯紀錄亦無從證
    明莊文賢有向被告購買第一級毒品海洛因之事實，並無其他
    之補強證據足資佐證，以擔保其供述之真實性，已無可採。
    又證人林誌泰於偵查中雖證稱伊曾向甲○○買過海洛因7、8
    次，都是在今年（即96年）7月間，伊是先打電話和甲○○
    聯絡，再去甲○○家跟甲○○買海洛因，都是甲○○親自將
    海洛因交給伊，每次買1包1,000元。是因為有一次在路上遇
    到甲○○，甲○○說可以向他買，伊才知可向甲○○買毒品
    等，而於原審審理時則改稱並未向被告購買海洛因，偵查中
    所述係因警察叫伊配合說是向被告拿的，不然就要到伊工作
    的工務段找段長，屆時伊就沒有工作了，伊害怕沒有工作，
    結果才配合指認，警察有說伊指證被告，就不會移送伊施用
    毒品案件等，前後所述已不一，雖亦有通聯紀錄亦無從證明
    林誌泰有向被告購買第一級毒品海洛因7、8次之事實，並無
    其他之補強證據足資佐證，以擔保其供述之真實性，已無可
    採。按施用毒品者，其所稱向某人購買之供述，須補強證據
    以擔保其供述之真實性。良以施用毒品者其供述之憑信性本
    不及於一般人，況施用毒品者其供出來源，因而破獲者，法
    律復規定得減輕其刑，其有為偵查機關誘導、或為邀輕典而
    為不實之陳述之可能，其供述之真實性自有合理之懷疑。是
    本院一貫之見解，認施用毒品者關於其向某人購買毒品之供
    述，必須補強證據佐證，以擔保其供述之真實性，俾貫澈刑
    事訴訟無罪推定及嚴格證明之基本原則。又關於毒品施用者
    其所稱向某人購買毒品之供述，必須補強證據佐證，係指毒
    品購買者之供述縱使並無瑕疵，仍須補強證據佐證而言，以
    擔保其供述之真實性。該所謂補強證據，必須與施用毒品者
    關於相關毒品交易之供述，具有相當程度之關聯性，且足使
    一般人對於施用毒品者之供述無合理之懷疑存在，而得確信
    其為真實，始足當之，最高法院96年度台上字第1029號判決
    可資參酌。本件前揭此部分之證人前後之供述並不一致，已
    難採信，且又無補強證據以擔保其供述之真實性，亦不足以
    使一般人對於其供述無合理之懷疑存在，而得確信其為真實
    ，此外，復查無其他積極事證足以證明被告確有公訴人所指
    之此部分犯行，揆諸前揭判例、判決意旨及說明，此部分自
    屬不能證明其犯罪，惟此部分起訴意旨認與前揭論罪科刑之
    販賣第一級毒品部分，有「集合犯」之一罪關係，故此部分
    不另為無罪之諭知。又按被告以外之人於審判外之言詞或書
    面陳述，除法律有規定者外，不得作為證據，刑事訴訟法第
    159條第1項定有明文。查證人A1於警詢中之陳述，屬於被告
    以外之人於審判外之陳述，被告並已否認上開陳述之證據能
    力，復無刑事訴訟法第159條之2至第159條之5例外得為證據
    之情形，則依上開法條規定，上開證人於警詢中之陳述，無
    證據能力。
三、原審就被告甲○○前揭事實一部分以被告犯行明確，適用毒
    品危害防制條例第10條第1項、第2項、刑法第11條前段、第
    55條、第47條第1項之規定，並審酌被告之素行、智識程度
    ，施用海洛因、安非他命之犯罪情節、犯後態度等一切情狀
    ，認被告甲○○施用第一級毒品，累犯，處有期徒刑壹年貳
    月等，經核尚屬妥適，被告上訴指摘原判決量刑過重等為無
    理由，應予駁回。又原審以被告販賣第一級毒品部分罪證明
    確，予以論罪科刑，固非無見。惟按刑法第五十六條修正理
    由之說明，謂「對繼續犯同一罪名之罪者，均適用連續犯之
    規定論處，不無鼓勵犯罪之嫌，亦使國家刑罰權之行使發生
    不合理之現象」、「基於連續犯原為數罪之本質及刑罰公平
    原則之考量，爰刪除有關連續犯之規定」等語，即係將本應
    各自獨立評價之數罪，回歸本來就應賦予複數法律效果之原
    貌。就刑法修正施行後多次之犯行，採一罪一罰，始符合立
    法本旨等，最高法院96年度第9次刑事庭會議決議可資參考
    ，本件原判決就被告販賣第一級毒品部分既認被告多次販賣
    第一級毒品，又認其係集合犯之實質一罪，與最高法院前揭
    之決議尚有未合，已有未洽，且被告除前揭販賣第一級毒品
    部分之事實外，餘起訴之販賣第一級毒品部分，該部分之證
    人前後之供述並不一致，已難採信，且又無補強證據以擔保
    其供述之真實性，亦不足以使一般人對於其供述無合理之懷
    疑存在，而得確信其為真實，此外，復查無其他積極事證足
    以證明被告確有公訴人所指之此部分犯行，此部分自屬不能
    證明被告犯罪，原判決併予論處，亦有未洽，被告上訴矢口
    否認有此部分之犯行，尚非無理由，被告上訴否認前揭事實
    之犯行為無理由，惟原判決就被告販賣第一級毒品部分既有
    前揭之可議，仍應由本院就此部分及定應執行刑之部分併予
    撤銷改判。爰審酌被告之素行、智識程度，為一己私利傷害
    他人身心健康，助長社會不良風氣，販賣毒品之次數及所得
    ，及犯後態度等一切情狀，量處如主文所示之刑，扣案之第
    一級毒品海洛因壹包（淨重零點零伍公克）係查獲之第一級
    毒品應依毒品危害防制條例第18條第1項前段之規定，諭知
    沒收銷燬之，包裝重零點貳貳公克為被告所有，供犯罪所用
    之物，依毒品危害防制條例第十九條第一項之規定沒收，被
    告販賣毒品所得之財物新臺幣壹仟元屬被告因犯罪所得之財
    物，雖均未扣案，惟仍應依同條例第19條第1項規定沒收，
    如全部或一部不能沒收時，以其財產抵償之並定其應執行之
    刑。另扣案之分裝夾鍊袋78包，雖均為被告所有之物，然被
    告否認為販賣、施用第一級毒品海洛因或第二級毒品所用及
    所得之物，且亦核與扣案毒品之外包裝袋大小不同，復無其
    他積極證據證明上開扣得之物係供被告本件犯罪所用或所得
    之物，又非屬違禁物，爰不為沒收之諭知。
據上論斷，應依刑事訴訟法第368條、第369條第1項前段、第364
條、第299條第1項前段，毒品危害防制條例第4條第1項、第18條
第1項前段、第19條第1項，刑法第11條前段、第47條第1項、第
59條、第51條第5款判決如主文。
本案經檢察官周志榮到庭執行職務。
中    華    民    國   97    年    8     月    19    日
                  刑事第九庭  審判長法  官 陳貽男
                                    法  官 周盈文
                                    法  官 許宗和
以上正本證明與原本無異。
如不服本判決，應於收受送達後十日內向本院提出上訴書狀，其
未敘述上訴之理由者並得於提起上訴後十日內向本院補提理由書
（均須按他造當事人之人數附繕本）。
                                    書記官 林淑貞
中    華    民    國  97    年    8      月    28    日
  附表：
  ┌─┬──────┬─────┬─────┬──────┐
  │編│ 時間       │地 點     │ 購買人   │ 購買方式   │
  │號│            │          │          │            │
  ├─┼──────┼─────┼─────┼──────┤
  │  │96年7月30日 │宜蘭縣頭城│賴志豪    │以每包1,000 │
  │一│起，至同年8 │鎮○○路95│0000000000│元之價格購買│
  │  │月3日止（共 │巷1號     │          │。與證人交易│
  │  │2次，不含前 │          │          │者為被告莊建│
  │  │揭事實之一次│          │          │濃。        │
  │  │）          │          │          │            │
  ├─┼──────┼─────┼─────┼──────┤
  │  │96年8月3日  │宜蘭縣頭城│吳文斌    │以每包1,000 │
  │二│            │鎮○○路95│          │元之價格購買│
  │  │            │巷1號     │          │，與證人賴志│
  │  │            │          │          │豪一同前往，│
  │  │            │          │          │由證人賴志豪│
  │  │            │          │          │與被告甲○○│
  │  │            │          │          │交易。      │
  ├─┼──────┼─────┼─────┼──────┤
  │  │96年7月11日 │宜蘭縣頭城│莊文賢    │以每包1,000 │
  │三│            │奧瑞克電子│0000000000│元之價格購買│
  │  │            │遊樂場    │          │。與證人交易│
  │  │            │          │          │者為被告莊建│
  │  │            │          │          │濃。        │
  ├─┼──────┼─────┼─────┼──────┤
  │四│96年7月間   │宜蘭縣頭城│林誌泰    │以每包1,000 │
  │  │（共7、8次）│鎮○○路95│0000000000│元之價格購買│
  │  │            │巷1號     │          │。與證人交易│
  │  │            │          │          │者為被告莊建│
  │  │            │          │          │濃。        │
  └─┴──────┴─────┴─────┴──────┘
附錄本案論罪科刑法條全文：
毒品危害防制條例第10條
施用第一級毒品者，處6月以上5年以下有期徒刑。
施用第二級毒品者，處3年以下有期徒刑。
毒品危害防制條例第4條第1項
製造、運輸、販賣第一級毒品者，處死刑或無期徒刑；處無期徒
刑者，得併科新臺幣1千萬元以下罰金。


司法院資訊處製作；財團法人民間司法改革基金會備份。
